臺灣屏東地方法院交通事件裁定　　　　 96年度交聲字第133號
原處分機關　交通部公路總局高雄區監理所屏東監理站
受處分人即
異　議　人　甲○○
上列受處分人因違反道路交通管理處罰條例案件，對於交通部公
路總局高雄區監理所屏東監理站民國96年6 月11日所為之屏監違
字第裁82-V00000000-0號處分（原處分：屏警交字第V00000000
號），聲明異議，本院裁定如下：
    主  文
異議駁回。
    理  由
一、原處分意旨略以：異議人即受處分人甲○○騎乘車牌號碼K2
    8-778 號機車被警逕行舉發經警攔停制止不停加速逃逸違規
    ，並經舉發單位查復證稱依法舉發無誤，且屏警交字第V000
    00000 號違規單並已於民國94年6 月24日公告公示送達並已
    依法完成送達程序，依法裁決核無違誤等情。
二、異議意旨略以：異議人位於潮州鎮○○街24號的房子需貸款
    戶口需遷入，而異議人住潮州鎮○○路12號，又因異議人父
    親叫異議人把瑞昌街24號房子賣出，再又於95年換新身分證
    異議人父親命之戶口遷入潮州鎮○○路261 號，而無法收到
    屏警交字第V00000000 號違規單，之後於96年6 月間才收到
    裁決書，且違規者年少無知，又為現役軍人，希望能將罰鍰
    改為新台幣（下同）3,000元云云。
三、違反道路交通管理事件統一裁罰基準及處理細則第5 條規定
    「處理違反道路交通管理事件，有關文書送達之程序，依行
    政程序法之規定。」。而觀諸行政程序法第72條第1 項本文
    規定「送達，於應受送達人之住居所、事務所或營業所為之
    。」；同法第73條第1 項規定「於應送達處所不獲會晤應受
    送達人時，得將文書付與有辨別事理能力之同居人、受僱人
    或應送達處所之接收郵件人員。」；同法第74條第1 項與第
    2 項則規定「送達，不能依前二條規定為之者，得將文書寄
    存送達地之地方自治或警察機關，並作送達通知書兩份，一
    份黏貼於應受送達人住居所、事務所、營業所或其就業處所
    門首，另一份交由鄰居轉交或置於該送達處所信箱或其他適
    當位置，以為送達。前項情形，由郵政機關為送達者，得將
    文書寄存於送達地之郵政機關。」；同法第78條則規定「對
    於當事人之送達，有下列各款情形之一者，行政機關得依申
    請，准為公示送達︰一、應為送達之處所不明者。二、於有
    治外法權人之住居所或事務所為送達而無效者。三、於外國
    或境外為送達，不能依第八十六條之規定辦理或預知雖依該
    規定辦理而無效者。有前項所列各款之情形而無人為公示送
    達之申請者，行政機關為避免行政程序遲延，認為有必要時
    ，得依職權命為公示送達。當事人變更其送達之處所而不向
    行政機關陳明，致有第一項之情形者，行政機關得依職權命
    為公示送達。」。
四、經查：
（一）經查，聲明異議人所騎乘之車牌號碼K28-778 號機車，於
      94年5 月16日20時48分許，行經屏東縣屏東市○○路與歸
      仁路口，因未戴安全帽，被警逕行舉發經警攔停制止不停
      加速逃逸違規等情，有屏東縣警察局94年5 月20日屏警交
      字第V00000000 號舉發違反道路交通管理事件通知單及屏
      東縣警察局96年5 月16日屏警交字第0960021703函各1 紙
      在卷可證，且為異議人所不否認，堪信異議人於上述時、
      地騎乘機車，行經上開路段時確有上述違規事實。又異議
      人因有上開違規情事，而執勤員警因當場不能攔截製單舉
      發，逕行開單舉發，且上開舉發通知單係以掛號寄送至異
      議人當時之戶籍地，即屏東縣潮州鎮○○街24號，惟中華
      郵政股份有限公司屏東厚生郵局投遞人員於94年5 月27日
      按址投送，因查無此人而以異議人遷移不明為由，退回原
      舉發機關，並於94年6 月24日，經原舉發機關依行政程序
      法第78條、第80條至第82條之規定辦理公示送達在案，嗣
      雖因逾20日無人招領，然依行政程序法第81條規定，亦已
      生合法送達之效力等情，有異議人戶籍資料、舉發違反交
      通管理事件通知單之送達證書、屏東縣警察局94年6 月24
      日屏警交字第0940019004號公告各1 件在卷足憑。
（二）參以異議人之戶籍地自92年9 月17日至95年10月18日設於
      屏東縣潮州鎮○○街24號一情，與本件送達證書上所登載
      之異議人住址相符，而異議人係迄於95年10月18日方變更
      戶籍辦理遷徙登記至屏東縣警察局潮州鎮○○路261 號，
      此自戶籍謄本內記事欄遷出遷入資料註記得以觀之，此有
      法務部戶役政連結作業系統個人資料查詢結果1 份在卷可
      憑，故異議人之住所於94年間仍設於上處，並未變更。是
      以，屏東厚生郵局之投遞人員對上開異議人戶籍地所為本
      件送達之程序，原舉發機關依此辦理公示送達，顯與行政
      程序法之相關規定無違，揆諸上開說明，上開舉發通知單
      業已生送達效力，尚不能因異議人本人或代理人未能親自
      收受該舉發通知單，即遽予否定該送達之合法效力。是異
      議人上開所辯，於法即有未洽，尚難憑採。
五、綜上所述，本件異議人既有上述之違規情事，且經合法送達
    舉發通知單後，未依規定自動繳納罰鍰，亦未依規定到案聽
    候裁決，則原處分機關依首揭規定裁處異議人罰鍰新台幣60
    00元，於法即無不合，本件異議為無理由，應予駁回。
六、應依道路交通管理處罰條例第87條第2 項、道路交通案件處
    理辦法第19條，裁定如主文。
中　　華　　民　　國　　96　　年　　6 　　月　　28　　日
                  交通法庭      法  官  羅培毓
以上正本證明與原本無異。
如不服本裁定應於收受送達後五日內向本院提出抗告書狀敘述抗
告之理由抗告於台灣高等法院高雄分院。
                                書記官  張儷薾
中　　華　　民　　國　　96　　年　　7 　　月　　2 　　日
